臺灣士林地方法院刑事裁定
111年度單禁沒字第91號
聲  請  人  臺灣士林地方檢察署檢察官
被      告  鄭凱仁




上列聲請人因被告違反毒品危害防制條例案件（110年度偵緝字
第462號、第463號、110年度毒偵字第2586號），聲請單獨宣告
沒收（111年度聲沒字第78號），本院裁定如下：
    主  文
扣案如附表編號一至三所示之物均沒收銷燬之。
    理  由
一、聲請意旨略以：本案被告鄭凱仁因違反毒品危害防制條例案
    件，經聲請人以110年度偵緝字第462號、第463號、110年度
    毒偵字第2586號不起訴處分書為不起訴處分確定。扣案甲基
    安非他命1包（驗餘淨重0.251公克）、甲基安非他命1包（
    驗餘淨重0.6868公克）、甲基安非他命6包（聲請書誤載為7
    包；驗餘總淨重18.5772公克），經鑑驗結果均有第二級毒
    品甲基安非他命成分，有台灣尖端生技醫藥股份有限公司11
    0年1月26日毒品證物鑑定分析報告、交通部民用航空局航空
    醫務中心110年2月4日航藥鑑字第0000000號毒品鑑定書、交
    通部民用航空局航空醫務中心110年12月27日航藥鑑字第000
    0000號毒品鑑定書各1紙在卷足稽，均係毒品危害防制條例
    第18條第1 項所規定之違禁物，依前開說明，均應聲請法院
    裁定沒收並銷燬等語。
二、按查獲之第一、二級毒品及專供製造或施用第一、二級毒品
    之器具，不問屬於犯罪行為人與否，均沒收銷燬之，毒品危
    害防制條例第18條第1 項前段定有明文；又按違禁物，不問
    屬於犯罪行為人與否，得單獨宣告沒收，此觀諸刑法第38條
    第1 項、第40條第2 項自明。而安非他命、甲基安非他命係
    毒品危害防制條例第2 條第2 項第2 款所稱之第二級毒品，
    依同條例第ll條第2 項規定不得持有，故屬違禁物，依毒品
    危害防制條例第18條第l 項前段規定，應沒收銷燬之。
三、經查：
  ㈠本案被告：⒈於民國109年12月1日晚間7時許，在臺北市士林
    區社子街住處內，以將第二級毒品甲基安非他命置於玻璃球
    吸食器內燒烤，吸食所產生煙霧之方式，施用第二級毒品甲
    基安非他命1次，嗣經警於同年月5日凌晨2時15分許，因其
    行蹤可疑，在新北市○○區○○路00號前攔查，且當場在其騎乘
    之機車椅墊夾縫處扣得如附表編號1所示白色透明晶體1包，
    且經其同意後採集尿液送驗結果，呈安非他命、甲基安非他
    命陽性反應；⒉復於110年1月17日某時許，在臺北市中山區
    某酒店內，以將第二級毒品甲基安非他命置於玻璃球吸食器
    內燒烤，吸食所產生煙霧之方式，施用第二級毒品甲基安非
    他命1次，嗣經警於同年月22日下午5時6分許，因其行蹤可
    疑，在臺北市○○區○○路0段000號前攔查，且當場在其外套內
    襯口袋扣得如附表編號2所示白色透明晶體1包，且經其同意
    後採集尿液送驗結果，呈安非他命、甲基安非他命陽性反應
    ；⒊又於110年12月5日上午某時，在臺北市中山區某酒店內
    ，以將第二級毒品甲基安非他命置於玻璃球吸食器內燒烤，
    吸食所產生煙霧之方式，施用第二級毒品甲基安非他命1次
    ，嗣經警於同年月6日凌晨4時47分許，因其行蹤可疑，在臺
    北市○○區○○○路000巷00號前，因另案為警緝獲，並當場在其
    測背包內扣得如附表編號3所示白色透明晶體6包，且經其同
    意後採集尿液送驗結果，呈安非他命、甲基安非他命陽性反
    應等情，業據被告自承在卷（臺灣新北地方檢察署110年度
    毒偵字第88號卷〈下稱毒偵字第88號卷〉第18頁背面、第61頁
    背面、臺灣士林地方檢察署110年度毒偵字第375號卷〈下稱
    毒偵字第375號卷〉第57頁至第58頁、臺灣士林地方檢察署11
    0年度毒偵字第2586號卷〈下稱毒偵字第2586號卷〉第72頁，
    且就上開⒈所示部分，有自願受搜索同意書、新北市政府警
    察局保安警察大隊搜索扣押筆錄、扣押物品目錄表、扣押物
    品收據、現場及扣案物照片（毒偵字第88號卷第22頁至第34
    頁、第41頁至第45頁背面）、勘察採證同意書、新北市政府
    警察局受採集尿液檢體人姓名及檢體編號對照、台灣檢驗科
    技股份有限公司109 年12月21日濫用藥物檢驗報告（毒偵字
    第88號卷第37頁至第38頁、第64頁）在卷可佐，就上開⒉所
    示部分則有：自願受搜索同意書、臺北市政府警察局士林分
    局搜索扣押筆錄、扣押物品目錄表、扣押物品收據、現場及
    扣案物照片（毒偵字第375號卷第36頁至第41頁、第43頁至
    第44頁）、臺北市政府警察局偵辦毒品案件尿液檢體委驗單
    、台灣尖端先進生技醫藥股份有限公司110年2月9日濫用藥
    物檢驗報告（毒偵字第375號卷第74頁至第75頁）在卷可佐
    ，就上開⒊所示部分，則有臺北市政府警察局大同分局搜索
    扣押筆錄、扣押物品目錄表、扣押物品收據、現場及扣案物
    照片（毒偵字第2586號卷第24頁至第29頁、第35頁至第39頁
    ）、勘察採證同意書、臺北市政府警察局偵辦毒品案件尿液
    檢體委驗單、台灣尖端先進生技醫藥股份有限公司110年12
    月21日濫用藥物檢驗報告（毒偵字第2586號卷第40頁、第78
    頁、第76頁）等資料在卷可佐，並經本院依職權核閱前開卷
    宗無訛，是被告上開3次施用第二級毒品之事實，應堪認定
    。
　㈡又被告因前開㈠⒈、⒉所示施用第二級毒品犯行，經本院以110
    年度毒聲字第666號裁定令入勒戒處所執行觀察、勒戒後，
    因認無繼續施用毒品傾向，於111年1月17日釋放出所，
　　並經聲請人以110年度偵緝字第462號、第463號、110年度毒
    偵字第2586號為不起訴處分，而被告前開㈠⒊所示犯行，則經
    聲請人以係在前開觀察、勒戒處分執行前所犯，應為前開觀
    察勒戒效力所及為由，併同為不起訴處分，前開不起訴處分
    業已確定等情，亦有本院裁定、前開不起訴處分書及臺灣高
    等法院被告前案紀錄表等資料在卷可憑，並經本院依職權核
    閱前開卷宗無訛。
　㈢而扣案如附表編號1至3所示白色結晶共8包，經鑑驗結果，均
    含第二級毒品甲基安非他命成分，有如附表所示鑑定報告可
    佐，足認如附表所示扣案物均為毒品危害防制條例第2 條第
    2 項第2 款規定之第二級毒品甲基安非他命無訛，依同條例
    第11條第2項，不問屬於犯罪行為人與否，均應依毒品危害
    防制條例第18條第1 項前段之規定，宣告沒收銷燬之；且盛
    裝毒品粉末之附表編號1至3所示包裝袋8個，因所含毒品成
    分難以盡數析離，應視為查獲之毒品，均併予宣告沒收銷燬
    ；另上開毒品因鑑驗用罄部分，既已滅失，自毋庸為沒收銷
    燬或沒收之諭知，附此敘明。綜上，本件聲請於法核無不合
    ，應予准許。
四、依刑事訴訟法第455 條之36第2 項，毒品危害防制條例第18
    條第1 項前段，刑法第38條第1項、第40條第2項，裁定如主
    文。　 　　
中　　華　　民　　國　　111 　年　　6 　　月　　2 　　日
                  刑事第五庭　　法  官  李郁屏
以上正本證明與原本無異。
如不服本裁定，應於收受送達後5日內向本院提出抗告狀。
因疫情而遲誤不變期間，得向法院聲請回復原狀。
                                書記官  李登寶
中　　華　　民　　國　　111 　年　　6 　　月　　2 　　日
附表
編號 名稱 備註 1 白色透明晶體1 包（保管字號為臺灣士林地方檢察署110年度毒保字第000367號） 1.台灣尖端先進生技醫藥股份有限公司110年1月26日毒品證物鑑定分析報告 2.檢驗結果含第二級毒品甲基安非他命成分（毛重0.75公克、淨重0.276公克、取樣0.025公克、驗餘淨重0.251公克）  2 白色透明晶體1 包（保管字號為臺灣士林地方檢察署110年度毒保字第000131號） 1.交通部民用航空局航空醫務中心110年2月4日航藥鑑字第0000000號毒品鑑定書（毒偵字第375號卷第70頁） 2.檢驗結果含第二級毒品甲基安非他命成分（毛重0.8970公克、淨重0.6870公克、取樣0.0002公克、驗餘淨重0.6868公克） 3 白色透明晶體6 包 1.交通部民用航空局航空醫務中心110年12月27日航藥鑑字第0000000號毒品鑑定書（毒偵字第2586號卷第87頁至第88頁） 2.檢驗結果含第二級毒品甲基安非他命成分（毛重20.4590公克、淨重18.6020公克、取樣0.0248公克、驗餘淨重18.5772公克）